【裁判字號】    89,訴,632
【裁判日期】    890720
【裁判案由】    槍砲彈藥刀械管制條例
【裁判全文】
臺灣臺南地方法院刑事判決                          八十九年度訴字第六三二號
    公  訴  人  台灣台南地方法院檢察署檢察官
    被      告  乙○○
    指定辯護人  本院公設辯護人  甲○○
右列被告因違反槍砲彈藥刀械管制條例案件，經檢察官提起公訴 (八十九年度營偵字
第四八七)，本院判決如左：
    主  文
乙○○未經許可，無故持有刀械，累犯，處有期徒刑伍月，如易科罰金以參佰元折算
壹日。扣案蝴蝶刀壹把沒收。
另被訴製造槍械未遂部分，無罪。
    事  實
一、乙○○於民國七十九年間因懲治盜匪條例案件，經最高法院判處有期徒刑七年確
    定，指揮書執畢日期為八十六年四月十七日，仍不知悔改，復於十餘年前自夜市
    購得蝴蝶刀一把後，即未經許可而一直無故持有該蝴蝶刀。嗣於八十九年二月二
    十日下午十三時二十分許，在台南縣佳里鎮○○街一二二巷一號住處為警查獲，
    並扣得蝴蝶刀一把。
二、案經台南縣警察局學甲分局報請台灣台南地方法院檢察署檢察官偵查起訴。
    理  由
一、訊據被告乙○○固坦承購得蝴蝶刀之事實不諱，惟辯稱：蝴蝶刀是買來削水果之
    用云云。經查，扣案刀械經送鑑定結果，認定係屬槍砲彈藥刀械管制條例所管制
    之刀械，有台南市警察局八十九年六月七日八九南市警保字第六九○七九號函可
    據。縱被告僅將該蝴蝶刀使用於削水果之用，而未有其他不法用途，仍不得解免
    其持有刀械之罪責。本件事證明確，被告犯行堪以認定，應依法論科。
二、核被告所為，係犯槍砲彈藥刀械管制條例第十四條第三項之無故持有刀械罪。又
    被告於七十九年間因懲治盜匪條例案件，經最高法院判處有期徒刑七年確定，指
    揮書執畢日期為八十六年四月十七日，有台灣高等法院被告全國前案紀錄表、台
    灣台南地方法院檢察署刑案資料查註紀錄表各乙紙可稽，其於五年內再犯本件有
    期徒刑以上之罪，為累犯，應加重其刑。爰審酌被告之品行、犯罪之動機、目的
    、手段、所生危害及犯罪後之態度等一切情狀，量處如主文所示之刑，並諭知易
    科罰金易服勞役之折算標準，以示懲儆。另扣案之蝴蝶刀一把為違禁物，併依法
    宣告沒收。
三、另公訴意旨略以：乙○○未經許可，於台南縣佳里鎮○○街一二二巷一號，製造
    鋼筆手槍，嗣於八十九年二月二十日下午十三時二十分許，在上址為警查獲，並
    扣得槍管半成品三支、手槍零組件一盒、鋼筆手槍零組件一組、如附表所示製造
    工具一批。因認被告涉犯槍砲彈藥刀械管制條例第八條第五項、第一項之製造槍
    械未遂罪云云。
四、按犯罪事實應依證據認定之，無證據不得推定其犯罪事實；又不能證明被告犯罪
    者，即應諭知無罪之判決，刑事訴訟法第一百五十四條、第三百零一條第一項分
    別定有明文。本件公訴人認被告涉有製造槍械罪嫌，無非以被告家中查獲槍管半
    成品三支、手槍零組件一盒、鋼筆手槍零組件一組及如附表所示製造工具一批為
    據。而訊據被告則矢口否認有製造槍械犯行，辯稱：鋼材組架、鑽頭、通槍條是
    伊買的，其他是伊撿到的等語。經查，除被告家中查獲公訴意旨所謂之槍管半成
    品三支、手槍零組件一盒、鋼筆手槍零組件一組及製造工具一批外，對於被告究
    竟是於何時間、地點，如何方式進行製造槍械？公訴意旨均未舉證以實其說。且
    上開扣押物經送鑑定結果「（一）送鑑滑膛式手槍槍管半成品參枝，認均係金屬
    塊。（二）送鑑手槍零組件壹盒，認係玩具手槍之復進簧、復進簧桿、抓子鉤、
    槍機、擊錘、撞針保險、彈簧等零件。（三）送鑑大型雙管鋼筆手槍零組件壹組
    ，內含金屬管肆枝、金屬塊貳塊、中間鑽有兩內徑約二五mm孔洞之金屬塊及彈簧
    。上述送鑑各項證物，認均非屬槍砲彈藥刀械管制條例所列管之主要組成零件。
    」有內政部警政署刑事警察局八十九年六月十四日（八九）刑鑑字第七二二二八
    號函可稽，足徵扣案證物並非被告製造槍械之物。職是，本件依調查所得證據尚
    不足以證明被告確有製造槍械之犯行。此外，復查無其他積極證據足資證明被告
    有右述犯行，揆諸首開說明，犯罪尚屬不能證明，應為無罪之諭知。
五、據上論斷，應依刑事訴訟法第二百九十九條第一項前段、第三百零一條第一項，
    槍砲彈藥刀械管制條例第十四條第三項，刑法第十一條前段、第四十一條、第四
    十七條、第三十八條第一項第一款，罰金罰鍰提高標準條例第二條，判決如主文
    。
本案經檢察官王百玄到庭執行職務。
中    華    民    國      八十九      年      七      月      二十      日
                                臺灣臺南地方法院刑事第一庭
                                    法  官  彭  喜  有
右正本證明與原本無異
如不服本判決，應於送達後十日內，向本院提出上訴狀。
                                    書記官  楊  育  民
中    華    民    國      八十九      年      七      月      二十      日
附錄本案論罪科刑法條全文
槍砲彈藥刀械管制條例第十四條第三項：
  未經許可，持有或意圖販賣而陳列刀械者，處一年以下有期徒刑、拘役或新台幣五
  十萬元以下罰金。


司法院資訊處製作；財團法人民間司法改革基金會備份。
